【裁判字號】    99,易,347
【裁判日期】    990909
【裁判案由】    毒品危害防制條例
【裁判全文】
臺灣宜蘭地方法院刑事判決               99年度易字第347號
公  訴  人  臺灣宜蘭地方法院檢察署檢察官
被      告  甲○○
上列被告因違反毒品危害防制條例案件，經檢察官提起公訴（99
年度毒偵字第55號），經本院裁定進行簡式審判程序，爰不經
通常審判程序判決如下：
    主  文
甲○○施用第二級毒品，處有期徒刑捌月，扣案之第二級毒品甲
基安非他命包（合計淨重貳點貳陸捌公克、驗後餘重貳點貳陸
柒捌公克）、吸食器壹組沒收銷燬之，提撥管壹支沒收。
    事  實
一、甲○○前因施用毒品案件，經本院裁定送觀察、勒戒，於民
    國87年7月27日執行完畢後，認無繼續施用毒品傾向，由本
    院以87年度易字第372號為免刑判決確定；再因施用毒品案
    件，經本院以87年度毒聲字第416號裁定送觀察、勒戒，於
    觀察、勒戒執行完畢後，認有繼續施用毒品傾向，經本院以
    88年度毒聲字第87號裁定送強制戒治，於88年6月17日停止
    強制戒治出所，而該次施用毒品犯行，經本院於88年5月17
    日以88年度易字第75號刑事判決判處有期徒刑5月確定，於
    88年6月24日易科罰金執行完畢；又因施用毒品案件，經本
    院於90年7月9日以90年度易緝字第6號刑事判決判處有期徒
    刑7月確定，於92年1月21日執行完畢出監；又因施用毒品案
    件，經本院於99年4月6日以99年度易字第45號刑事判決判處
    有期徒刑8月確定。
二、詎甲○○猶不知悔改，基於施用第二級毒品甲基安非他命（
    下稱甲基安非他命）之犯意，於99年1月20日上午7時許，在
    宜蘭縣羅東鎮○○路○段57號住處內，以提撥管將甲基安非
    他命置於吸食器內燒烤方式，施用甲基安非他命1次。嗣其
    於99年1月20日晚間8時55分許，為警在上開住處內查獲，扣
    得甲基安非他命3包（合計淨重2.268公克、驗後餘重2.2678
    公克）、吸食器1組、提撥管1支，並於同日晚間11時5分許
    採集其尿液送鑑定之結果，呈甲基安非他命陽性反應。
三、案經宜蘭縣政府警察局羅東分局報請臺灣宜蘭地方法院檢察
    署檢察官偵查起訴。
    理  由
一、訊據被告甲○○於本院審理中，對於上開施用毒品甲基安非
    他命犯行坦承不諱，且其為警於99年1月20日晚間11時5分許
    採集尿液送鑑定之結果，呈甲基安非他命陽性反應，有宜蘭
    縣政府警察局羅東分局毒品犯罪嫌疑人尿液採驗作業管制紀
    錄，及慈濟大學濫用藥物檢驗中心出具之檢驗總表各1紙在
    卷可證。又扣案之結晶狀物品3包送鑑定後，確係毒品甲基
    安非他命，有交通部民用航空局航空醫務中心99年2月5日航
    藥鑑字第0990658號毒品鑑定書1紙附卷可證，是被告之自白
    要與事實相符，足堪採信。又被告前因施用毒品案件，經本
    院裁定送觀察、勒戒，於87年7月27日執行完畢後，認無繼
    續施用毒品傾向，由本院以87年度易字第372號為免刑判決
    確定，再因施用毒品案件，經本院以87年度毒聲字第416號
    裁定送觀察、勒戒，於觀察、勒戒執行完畢後，認有繼續施
    用毒品傾向，經本院以88年度毒聲字第87號裁定送強制戒治
    ，於88年6月17日停止強制戒治出所，而該次施用毒品犯行
    ，經本院以88年度易字第75號刑事判決判處有期徒刑5月確
    定，又因施用毒品案件，經本院以90年度易緝字第6號刑事
    判決判處有期徒刑7月確定，又因施用毒品案件，經本院以
    99年度易字第45號刑事判決判處有期徒刑8月確定，有卷附
    臺灣高等法院被告前案紀錄表可參。依上所述，本件事證明
    確，被告施用毒品犯行堪以認定，應依法論科。
二、查甲基安非他命為毒品危害防制條例第2條第2項第2款所規
    定之第二級毒品，不得擅自施用，核被告前開施用甲基安非
    他命之行為，係犯毒品危害防制條例第10條第2項施用第二
    級毒品罪。被告施用行為前後持有甲基安非他命之低度行為
    ，為其施用之高度行為所吸收，不另論罪。爰審酌被告前經
    毒品危害防制條例觀察、勒戒及強制戒治等程序，再經本院
    先後多次就其施用毒品犯行判處有期徒刑後，竟再犯本件施
    用毒品犯行，惟念其坦承犯行，態度良好及施用情形等一切
    情狀，量處如主文所示之刑，以示懲儆。扣案之甲基安非他
    命3包及吸食器1組，係查獲之毒品與專供被告施用毒品之器
    具，亦據被告供認在卷，爰依毒品危害防制條例第18條第1
    項前段宣告沒收銷燬之，另扣案之提撥管1支，係屬被告所
    有，且供其犯罪所用之物，依法宣告沒收。
據上論斷，應依刑事訴訟法第273條之1第1項、第299條第1項前
段，毒品危害防制條例第10條第2項、第18條第1項前段，刑法第
38條第1項第2款，判決如主文。
本案經檢察官陳嘉瑜到庭執行職務
中    華    民    國    99    年    9     月    9     日
                  刑事第四庭  法  官  辜漢忠
以上正本證明與原本無異。
如不服本判決應於收受送達後十日內向本院提出上訴書狀，並應
敘述具體理由；其未敘述上述理由者，應於上訴期間屆滿後二十
日內向本院補提理由書(均須按他造當事人之人數附繕本)「切勿
逕送上級法院」。
                              書記官  林詩綺
中    華    民    國    99    年    9     月    13    日
附錄本案論罪科刑法條：
毒品危害防制條例第10條第2項
施用第二級毒品者，處 3 年以下有期徒刑。

司法院資訊處製作；財團法人民間司法改革基金會備份。
